臺灣臺北地方法院刑事判決
110年度簡字第2093號
聲  請  人  臺灣臺北地方檢察署檢察官
被      告  余勝焜


上列被告因毀損案件，經檢察官聲請以簡易判決處刑（110年度
偵字第24986號），本院判決如下：
    主      文
余勝焜犯毀損他人物品罪，共參罪，各處拘役肆拾日，如易科罰
金，均以新臺幣壹仟元折算壹日。應執行拘役壹佰日，如易科罰
金，以新臺幣壹仟元折算壹日。
    事實及理由
一、本件犯罪事實及證據，除犯罪事實欄第2行「接續」應予刪
    除，證據部分並補充「被告余勝焜於本院準備程序中之自白
    」外，餘均引用檢察官聲請簡易判決處刑書之記載（如附件
    ）。
二、核被告所為，係犯刑法第354條之毀損他人物品罪。被告所
    犯3次毀損行為，犯意各別，行為互異，應予分論併罰，聲
    請簡易判決處刑意旨認被告多次毀損行為，係於密接時間內
    基於概括犯意所為，應論以接續犯，故非無見，惟被告犯罪
    時點相隔均超過數日，衡情應係另行起意而為，故其各次所
    為應予分論併罰。爰以行為人責任為基礎，審酌被告任意放
    置鐵釘於告訴人之車輛輪胎下，毀損告訴人之車輛輪胎，造
    成告訴人受有相當程度之財產損害，顯然欠缺尊重他人財產
    權之觀念，更將直接影響告訴人及其他用路人之行車安全，
    行為應予非難，並斟酌被告於本院訊問時坦承犯行，惟未能
    與告訴人和解，取得告訴人諒解之犯後態度，兼衡被告自陳
    專科畢業之智識程度、從事建築業，須扶養母親及子女之家
    庭生活狀況等一切情狀，分別量處如主文所示之刑，並各諭
    知易科罰金之折算標準，再定其應執行刑及諭知易科罰金之
    折算標準，以示懲儆。至被告持以毀損系爭車輛輪胎之鐵釘
    ，雖係供被告犯本案毀損罪所用之物，惟無證據顯示為被告
    所有之物，另本院審酌鐵釘屬日常常見之物，取得均非困難
    ，欠缺刑法上之重要性，應無開啟助益甚微之沒收或追徵程
    序而過度耗費司法資源之必要，爰依刑法第38條之2第2項規
    定，不予宣告沒收或追徵。
三、依刑事訴訟法第449條第1項前段、第3項、第454條第2項，
    逕以簡易判決處刑如主文。
四、如不服本判決，得於判決書送達之翌日起20日內向本院提出
    上訴狀（須附繕本），上訴於本院第二審合議庭。
五、本案經檢察官林晉毅聲請以簡易判決處刑。
中　　華　　民　　國　　110 　年　　12　　月　　6 　　日
                  刑事第四庭  法  官　許芳瑜
以上正本證明與原本無異。 
                  　　　　　  書記官  呂欣穎
中　　華　　民　　國　　110 　年　　12　　月　　6 　　日
附錄本案論罪科刑法條全文：
中華民國刑法第354條
毀棄、損壞前二條以外之他人之物或致令不堪用，足以生損害於
公眾或他人者，處2年以下有期徒刑、拘役或1萬5千元以下罰金
。
 
附件：
臺灣臺北地方檢察署檢察官聲請簡易判決處刑書　
                                    110年度偵字第24986號
　　被　　　告　余勝焜　男　56歲（民國00年0月0日生）
　　　　　　　　　　　　住新北市○○區○○路00巷00弄00號
　　　　　　　　　　　　　9樓
　　　　　　　　　　　　國民身分證統一編號：Z000000000號
上列被告因毀棄損壞案件，業經偵查終結，認宜聲請以簡易判決
處刑，茲將犯罪事實及證據並所犯法條分敘如下：
　　　　犯罪事實
一、余勝焜因龍建旭長期佔用臺北市○○區○居街00巷00號1樓車位
    而心生不滿，竟接續基於毀棄損壞之犯意，分別於民國110年
    3月下旬、同年7月21日、同年8月7日之某時許，以將鐵釘以
    塑膠墊片固定使其直立，再放置在龍建旭停放於上開地點之
    車牌號碼000-0000號後輪下，待車輛移動時壓到鐵釘而刺破
    輪胎之方式，毀損龍建旭所有上開車輛之後側輪胎而不堪使
    用，足以生損害於龍建旭。
二、案經龍建旭訴由臺北市政府警察局大安分局報告偵辦。
　　　　證據並所犯法條
一、上揭犯罪事實，業據被告余勝焜於偵查中坦承不諱，核與告
    訴人龍建旭於警詢、偵查中指訴相符，復有臺北市政府警察
    局大安分局扣押筆錄、扣押物品目錄表及扣押物品收據各1
    份、車輛維修單據影本3份、扣案物品照片1張、監視器影像
    截圖11張在卷可稽，是被告自白核與事實相符，其犯嫌應堪
    認定。
二、核被告所為，均係犯刑法第354條之毀損罪嫌。被告所為多
    次毀損之行為，係於密接時間內基於概括犯意所為，在刑法
    評價上，應均視為數個舉動之接續施行，合為包括之一行為予
    以評價，較為合理，請論以接續犯。至報告意旨另認被告於11
    0年7月底某時許置放鐵釘之行為亦涉犯刑法第354條之毀損
    罪嫌乙節，惟查告訴人於警詢及偵查中均陳稱：該次伊因有
    先看到車輛後方地上有鐵釘，伊就先把鐵釘移開，該次並未
    刺破輪胎等語，是被告該次行為既未造成輪胎毀損結果，刑
    法毀損罪亦未有處罰未遂之明文，自難遽認被告此部分行為
    涉有毀損罪嫌。然此部分若成立犯罪，即與前揭起訴部分有
    接續犯之實質上一罪關係，爰不另為不起訴處分，併此敘明
    。 
三、依刑事訴訟法第451條第1項聲請逕以簡易判決處刑。
　　此　致
臺灣臺北地方法院
中　　華　　民　　國　 110　　年　　10　　月　　12    日
　　　　　　　　　　　　　　　檢　察　官　林晉毅
本件正本證明與原本無異
中　　華　　民　　國　 110　　年　　10　　月　　29　　日
            　　　　　　　　　書　記　官　李淑菁

本件係依刑事訴訟法簡易程序辦理，法院簡易庭得不傳喚被告、
輔佐人、告訴人、告發人等出庭即以簡易判決處刑；被告、被害
人、告訴人等對告訴乃論案件如已達成民事和解而要撤回告訴或
對非告訴乃論案件認有受傳喚到庭陳述意見之必要時，請即另以
書狀向簡易法庭陳述或請求傳訊。

附錄本案所犯法條全文
刑法第354條
毀棄、損壞前二條以外之他人之物或致令不堪用，足以生損害於
公眾或他人者，處 2 年以下有期徒刑、拘役或 1 萬 5 千元以
下罰金。